臺灣苗栗地方法院刑事判決　　　　　　　 94年度易字第225號
公　訴　人　臺灣苗栗地方法院檢察署檢察官
被　　　告　丁○○
上列被告因竊盜案件，經檢察官提起公訴（94年度偵字第1038號
），及移送併辦（94年度偵字第1344號、94年度偵字第1738號、
94年度偵字第2295號），本院依簡式審判程序審理，判決如下：
    主  文
丁○○共同連續攜帶兇器毀越安全設備竊盜，處有期徒刑貳年陸
月，扣案之手電筒壹個及一字起子貳支均沒收。
    犯罪事實及理由
一、犯罪事實
    丁○○基於意圖為自己不法所有之概括犯意，連續為如附表
    編號1 至8 所示之8次竊盜犯行，其竊盜之共犯、被害人、
    時間、地點、手法、所得財物，均詳如附表所示。
二、證據名稱
    如附表編號1 至8 所示之8 次竊盜犯行之證據，均詳如附表
    所示。
三、量刑理由
    審酌被告正值壯年，不思以正當途徑獲取所需，竟多次竊取
    他人財物，且所竊之物價值不斐，對社會秩序影響甚大，本
    應從重量刑，惟念其犯後自始即坦承犯行，減少司法資源不
    必要之浪費，態度良好，足認其尚有悔悟之心等一切情狀，
    量處如主文所示之刑，雖公訴人求處被告有期徒刑3 年10月
    ，然綜合前揭情狀，認公訴人求刑稍嫌過重，乃量處如主文
    所示之刑。
四、沒收與否之理由
  (一)扣案之手電筒1 個、一字起子2 支，係被告所有、供其實施
    竊盜犯行所用之工具，業據被告供陳明確，應依刑法第38條
    第1 項第2 款之規定宣告沒收之。
  (二)至扣案之尖嘴鉗1 支、鑰匙1 支雖為被告所有，然非供被告
    實施竊盜犯行所有之工具，扣案之鐵剪1 支，係被告以外之
    人即案外人陳文仕所有，業經被告供述在卷，核與沒收要件
    不符，均不另為沒收之諭知。另被告竊取監視器用之童軍繩
    1 條、水管1 支，竊取車牌用之鐵製扳手1 支已遭被告丟棄
    ，並未扣案，此經被告供陳甚明，為免將來執行困難，亦不
    另為沒收之諭知，均一併敘明。
五、應適用法條
  (一)刑事訴訟法第273 條之1 第1 項，第299 條第1 項前段、第
    310 條之2 、第454 條第1 項。
  (二)刑法第28條、第56條、第321 條第1 項第2 款、第3 款、第
    38條第1 項第2 款。
六、如不服本判決，得自收受送達之日起10日內，向本院提起上
    訴。
本案經檢察官劉玉書到庭執行職務。
中　　華　　民　　國　　94　　年　　7 　　月　　29　  日
                  刑事第二庭法　官　張 文 毓
以上正本證明與原本無異
                            書記官  陳 淑 華
中　　華　　民　　國　　94　　年　　8 　　月　　1 　　日
附錄本判決論罪科刑法條
刑法第321 條第1 項第2 款、第3 款
犯竊盜罪而有左列情形之一者，處6 月以上、5 年以下有期徒刑
：
二  毀越門扇、牆垣或其他安全設備而犯之者。
三  攜帶兇器而犯之者。
附表
編號1
共犯：無
被害人：新竹國際商業銀行
時間：93年9 月3 日4 時許
地點：新竹國際商業銀行苗栗分行（位於苗栗縣苗栗市○○路56
      2 號）裝設之自動提款機前
手法：將童軍繩（未扣案，已丟棄）穿過水管（未扣案，已丟棄
      ）後，套住監視器用力拉扯而竊取
所得財物：監視器1 個
所犯法條：刑法第320 條第1 項之竊盜罪
證據：被告丁○○於警詢、本院審理中之自白
      證人即被害人新竹國際商業銀行苗栗分行總務甲○○於
        警詢時之證述
編號2
共犯：無
被害人：乙○○
時間：94年2 月6 日2 時許
地點：苗栗縣苗栗市○○路105 號金栗城蛋糕店
手法：持陳文仕所有、客觀上對人之生命、身體、安全具有危險
      性之鐵剪1 支，剪斷該店後方鐵窗後，踰越該鐵窗進入該
      店（侵入他人建築物部分未據告訴）行竊
所得財物：收銀機1 台（內有新台幣約3800元及統一發票72張）
所犯法條：刑法第321 條第1 項第2 款、第3 款之攜帶兇器毀越
          安全設備竊盜罪
證據：被告於偵、審中之自白
      證人即被害人乙○○於警詢時之證述，並有其出具之贓
        物認領保管單1 紙（94年度偵字第1738號卷第33）
      證人陳文仕於警、偵訊之證述
      案發時錄影翻拍照片3 幀（94年度偵字第1738號卷第48
        、49頁）及現場照片2 幀（94年度偵字第1738號卷第50
        頁）
      扣案陳文仕所有之鐵剪1 支
編號3
共犯：廖煥國（另案審理中）
被害人：丙○○
時間：94年3 月22日2 時許
地點：苗栗縣苗栗市○○路之「米吉幼稚園」
手法：丁○○持其所有之手電筒1 個及客觀上對人之生命、身體
      、安全具有危險性之尖嘴鉗1 支，以現場撿拾之磚塊將該
      幼稚園之窗戶玻璃打破後，踰越該窗戶進入該幼稚園（侵
      入他人建築物部分未據告訴）內，以手電筒作照明用而行
      竊，廖煥國則在屋外把風，並協助將竊得之財物搬離現場
      所得財物：液晶電腦螢幕3 台。
所犯法條：刑法第321 條第1 項第2 款、第3 款之攜帶兇器毀越
          安全設備竊盜罪
證據：被告於偵、審中之自白
      同案共犯廖煥國於警詢及偵訊時之供述
      證人即告訴人丙○○於警詢時及本院審理時之證述，並
        有其出具之贓物認領保管單1 紙（94年度偵字第1038號
        卷第33頁）
      起獲贓物照片2 幀（94年度偵字第1038號卷第43頁）及
        案發現場照片1 幀（94年度偵字第1038號卷第44頁）
      扣案被告所有、供其實施竊盜犯行用之手電筒1 個及其
        攜帶身上、惟非供其犯罪所用之尖嘴鉗1 支
編號4
共犯：廖煥國（另案審理中）
被害人：丙○○
時間：94年3 月22日4 時許
地點：苗栗縣苗栗市○○路之「米吉幼稚園」
手法：廖煥國以不詳方式將該幼稚園大門開啟後，丁○○持其所
      有之手電筒1 個及客觀上對人之生命、身體、安全具有危
      險性之尖嘴鉗1 支，進入該幼稚園（侵入他人建築物部分
      未據告訴）內，以手電筒作照明用而行竊，廖煥國則在屋
      外把風，並協助將丁○○竊得之財物搬離現場
所得財物：電腦主機2 台。
所犯法條：刑法第321 條第1 項第3 款之攜帶兇器竊盜罪
證據：被告於偵、審中之自白
      同案共犯廖煥國於警詢及偵訊時之供述
      證人即告訴人丙○○於警詢時及本院審理時之證述，並
        有其出具之贓物認領保管單1 紙（94年度偵字第1038號
        卷第33頁）
      案發現場照片1 幀（94年度偵字第1038號卷第44頁）
      扣案被告所有、供其實施竊盜犯行用之手電筒1 個及其
        攜帶身上、惟非供其犯罪所用之尖嘴鉗1 支
編號5
共犯：無
被害人：戊○○
時間：94年4 月10日2 時許
地點：苗栗縣竹南鎮新南里崁頂83號對面車棚內
手法：持其所有、客觀上對人之生命、身體、安全具有危險性之
      一字起子2 支，撬開車門後，以一字起子插入鑰匙孔發動
      引擎而竊取
所得財物：車牌號碼：LY-4573 號自小客車
所犯法條：刑法第321 條第1 項第3 款之攜帶兇器竊盜罪
證據：被告於偵、審中之自白
      證人即被害人戊○○於警詢時之證述
      案發現場照片2 幀（94年度偵字第1344號卷第56頁）
      扣案被告所有、供其實施竊盜犯行用之一字起子2 支
編號6
共犯：巫美玲、李元豪
被害人：己○○
時間：94年4 月12日2 時許
地點：苗栗縣通霄鎮白東里18鄰白東145 之5 號前
手法：持其所有、客觀上對人之生命、身體、安全具有危險性之
      一字起子2 支，撬開車門後，以一字起子插入鑰匙孔發動
      引擎而竊取該車，吳美玲、李元豪則在旁把風
所得財物：車牌號碼：CP-0109 號自小貨車
所犯法條：刑法第321 條第1 項第3 款、第4 款之結夥3 人以上
          攜帶兇器竊盜罪
證據：被告於偵、審中之自白
      證人即被害人己○○於警詢時之證述，並有其出具之贓
        物認領保管單1 紙（94年度偵字第1344號卷第39頁）
      扣案被告所有、供其實施竊盜犯行用之一字起子2 支
      查獲現場照片4 幀（94年度偵字第1344號卷第47、48頁
        ）及案發現場照片4 幀（94年度偵字第1344號卷第51、
        52頁）
編號7
共犯：無
被害人：辛○○（原名楊世煒）
時間：94年4 月12日24時許
地點：苗栗縣公館鄉○○街46號前
手法：丁○○持其所有、客觀上對人之生命、身體、安全具有危
      險性之鐵製扳手1 支（未扣案，已丟棄）行竊
所得財物：車牌號碼：KN-8075號車牌2 面
所犯法條：刑法第321 條第1 項第3 款之攜帶兇器竊盜罪
證據：被告於偵、審中之自白
      證人即被害人辛○○於警詢時之證述，並有其出具之贓
        物認領保管單1 紙（94年度偵字第1344號卷第41頁）
編號8
共犯：無
被害人：庚○○
時間：94年4 月15日23時許
地點：新竹市○○里○○路86巷10號前
手法：持其所有、客觀上對人之生命、身體、安全具有危險性之
      一字起子2 支，撬開車牌號碼：5071-HB 號自小貨車車門
      後行竊
所得財物：鑰匙1 串
所犯法條：刑法第321 條第1 項第3 款之攜帶兇器竊盜罪
證據：被告於偵、審中之自白
      證人即被害人庚○○於警詢時之證述，並有其出具之贓
        物認領保管單1 紙（94年度偵字第1344號卷第40頁）
      扣案被告所有、供其實施竊盜犯行用之一字起子2 支
      案發現場照片4 幀（94年度偵字第1344號卷第53、54頁
        ）
